臺灣宜蘭地方法院刑事判決　　　　　　　　　　　　　　九十年度交訴字第五八號
　　公　訴　人　臺灣宜蘭地方法院檢察署檢察官
　　被　　　告　甲○○
　　選任辯護人　李秋銘律師
右列被告因過失致死等案件，經檢察官提起公訴（九十年度偵字第一九六二號），本
院判決如左：
    主  文
甲○○服用酒類，不能安全駕駛動力交通工具而駕駛，處有期徒刑貳月，如易科罰金
，以佰元折算壹日；又因過失致人於死，處有期徒刑肆月，如易科罰金，以佰元
折算壹日；應執行有期徒刑伍月，如易科罰金，以佰元折算壹日，緩刑貳年。
    事  實
一、甲○○於民國九十年五月二十九日晚間，在宜蘭縣羅東鎮○○○路某處飲用藥酒
    一杯，於酒醉後已不能安全駕駛動力交通工具，竟仍於同日晚間，酒醉騎乘其所
    有之車牌號碼ＧＴＢ—二二○號重型機車，沿宜蘭縣羅東鎮○○○路由廣興往羅
    東方向行駛，於同日晚間十時三十分許行經上開路段一百三十三號前時，其本應
    注意機器腳踏車在未劃分快慢車道之道路應靠右行駛，且依當時天氣晴朗、路面
    乾燥、無缺陷，並無不能注意之情事，竟在閃避路邊停放車輛時疏於注意，貿然
    靠往中心線行駛，適有陳義仁於飲酒酒醉後，亦不能安全駕駛動力交通工具，騎
    乘車牌號碼ＷＵＪ─四四一號輕型機車，沿上開路段，亦疏未注意靠右行駛，而
    自對向靠近中心線行駛。二車旋即於上開路段一百三十三號前發生擦撞，致陳義
    仁倒地而頭部外傷併顱內出血，經送醫急救後，延至九十年五月三十一日十八時
    許仍因前揭傷害不治死亡。而事發當時警方據報隨即到場處理，並將亦因而受傷
    之甲○○送醫急救，旋當場於宜蘭縣羅東聖母醫院測得甲○○飲酒後其吐氣所含
    酒精成分達每公升零點九八毫克。
二、案經臺灣宜蘭地方法院檢察署檢察官相驗後自動檢舉及陳義仁之母乙○○○訴請
    偵辦。
    理  由
一、訊據被告甲○○固坦承飲酒後，騎乘車牌號碼ＧＴＢ—二二○號重型機車於上開
    時、地，與被害人陳義仁發生擦撞，致被害人死亡之事實，惟矢口否認有過失犯
    行，並辯稱：於九十年五月二十九日晚間，他曾去朋友家喝了一杯藥酒後，駕駛
    機車去羅東，由於路邊有停車，所以他騎的比較靠近馬路中心線，到事發地點前
    約十幾公尺時注意到陳義仁的機車蛇行，而突然陳義仁自對向車道衝過來侵入我
    的車道，我來不及煞車，陳義仁的機車車頭就撞到我的左腳云云。惟查：
  (1)按機車駕駛人於飲酒後，其吐氣所含酒精濃度超過每公升零點二五毫克，不得騎
    乘機車，道路交通安全規則第一百十四條第二款定有明文。本件被告甲○○坦承
    於騎乘機車前曾飲用藥酒，而本件車禍發生後，警方對被告施以吐氣後所含酒精
    成分測試，當時被告吐氣所含酒精成分為零點九八ＭＧ／Ｌ，有酒精測試濃度測
    試紙一份附卷可按。另依現場處理警員製作之卷附道路交通事故調查表中現場圖
    所示，於兩車發生擦撞後，被告駕駛之機車倒臥於中山西路由廣興往羅東方向車
    道靠近中心線處，機車車頭朝向羅東方向，而陳義仁騎乘之機車則倒臥被告機車
    後方中山西路上之中心分向限制線上，機車車頭朝向廣興方向，且依卷附車禍現
    場照片九幀所示，被告甲○○駕駛之重型機車倒臥地點靠近中心分向限制線，機
    車後方有刮地痕；陳義仁駕駛之機車則倒臥於中心分向限制線上，機車後方亦有
    刮地痕，而該機車左方後照鏡掉落於其機車後方，則從兩車之刮地痕及被害人機
    車左方後照鏡掉落情形研判，於車禍當時，被告和被害人所騎乘之機車應屬對向
    行駛關係。
  (2)又上開路段路寬為九公尺，兩邊車道寬各為四點五公尺，有前揭道路交通事故調
    查報告表可證，而依上開卷附車禍現場照片所示，雖該路段右方停放貨車，但行
    駛之路面仍有相當之寬度距離足供一般小客車行駛，而按機器腳踏車在未劃分快
    慢車道之道路應靠右行駛，道路交通安全規則第九十九條第一項第一款定有明文
    。被告甲○○駕駛上開重型機車，且依當時情形天氣晴朗，路面乾燥、無缺陷，
    並無不能注意之情事，竟疏未注意，而於酒醉不能安全駕駛動力交通工具之時，
    卻貿然行駛靠近該路段中心分向限制線，被告之駕駛行為顯有過失。雖本件被害
    人陳義仁於飲酒酒醉後，其血中酒精濃度達三百一十六ＭＧ％，有羅東聖母醫院
    九十年十月二十三日天羅勝民字第五一五號函附卷可稽，其仍騎乘機車亦靠近上
    開中心分向限制線行駛，致與被告甲○○所駕駛沿對向車道騎乘之重型機車擦撞
    ，被害人之行為亦有違上開交通安全規則之規定，對本件車禍之發生亦有過失，
    惟此仍無解於被告過失之成立。又本件被害人確因本件車禍受有頭部外傷併顱內
    出血之傷害而死亡，業經臺灣宜蘭地方法院檢察署檢察官督同法醫相驗屬實，製
    有相驗屍體證明書、勘驗筆錄、驗斷書各一份、相驗照片及羅東聖母醫院出具之
    診斷證明書附卷可稽。則被告過失駕車肇事之行為，與被害人之死亡結果間，自
    具有相當因果關係，本件被告於酒醉後，不能安全駕駛動力交通工具而駕駛，因
    過失致人於死犯行洵堪認定，應依法論科。
二、核被告甲○○所為，係犯刑法第一百八十五條之三之公共危險罪及同法第二百七
    十六條第一項過失致人於死罪。又被告為機車駕駛人，酒醉駕車，因而致人死亡
    ，依法應負刑事責任，所犯過失致死罪部分應依道路交通管理處罰條例第八十六
    條第一項之規定加重其刑。又被告所犯上開二罪間，犯意各別，行為互殊，應分
    論併罰。爰審酌被告之過失程度，酒醉駕車對於公共安全有重大危害，惟念其犯
    罪後業與被害人家屬達成和解，有宜蘭縣羅東鎮調解委員會調解書一份在卷可證
    ，被告犯罪後態度尚稱良好等一切情狀，分別量處如主文所示之刑，並諭知易科
    罰金之折算標準，及定其應執行之刑，並諭知易科罰金之折算標準。末查，被告
    前未曾受有期徒刑以上刑之宣告，有卷附臺灣高等法院被告全國前案記錄表可按
    ，其因一時失慮，致犯刑章，經此教訓，當知所警惕而無再犯之虞，本院認所宣
  告之刑以暫不執行為適當，併諭知緩刑二年，以啟自新。
據上論斷，應依刑事訴訟法第二百九十九條第一項前段，刑法第一百八十五條之三、
第二百七十六條第一項、第四十一條第一項前段、第五十一條第五款、第七十四條第
一款、道路交通管理處罰條例第八十六條第一項，罰金罰鍰提高標準條例第一條前段
、第二條判決如主文。
本案經檢察官郭欣怡到庭執行職務
中      華      民      國    九十一    年      三      月     二十     日
                                  臺灣宜蘭地方法院刑事第二庭
                                        審判長法  官  黃  永  勝
                                              法  官  郭  顏  毓
                                              法  官  辜  漢  忠
右正本證明與原本無異。
如不服本判決，應於判決送達後十日內，向本院提出上訴狀。( 應附繕本 )
                                              書記官  林  秀  麗
中      華      民      國    九十一    年      三      月     二十二   日
附錄本案論罪科刑法條全文：
刑法第一百八十五條之三
服用毒品、麻醉藥品、酒類或其他相類之物，不能安全駕駛動力交通工具而駕駛者，
處一年以下有期徒刑、拘役或三萬元以下罰金。
刑法第二百七十六條第一項
因過失致人於死者，處二年以下有期徒刑、拘役或二千元以下罰金。
